【裁判字號】    99,小上,1
【裁判日期】    990129
【裁判案由】    侵權行為損害賠償
【裁判全文】
臺灣臺南地方法院民事裁定               99年度小上字第1號
上  訴  人  甲○○
被  上訴人  富邦產物保險股份有限公司
法定代理人  乙○○
訴訟代理人  丙○○
上列當事人間請求侵權行為損害賠償事件，上訴人對於中華民國
98年11月26日本院簡易庭98年度南小字第1071號第一審判決提起
上訴，本院裁定如下：
    主  文
上訴駁回。
第二審訴訟費用新台幣壹仟伍佰元由上訴人負擔。
    理  由
一、本件上訴意旨略以：上訴人並沒有損害車號2066-XK 號自小
    客車，警員有來查現場，且住家鄰人都有看到上訴人並未損
    壞上開車輛，本件應請當日到場之警員、車號2066-XK 號之
    車主、修理車輛之老闆出庭說明，而上訴人為此專心由日本
    回國出庭，致日本營業損失一百多萬元，精神損失、高血壓
    等如何補償等語。
二、按對於小額程序之第一審裁判之上訴，非以其違背法令為理
    由，不得為之。所謂判決違背法令，乃指判決不適用法規或
    適用不當，或有民事訴訟法第469 條所列第1 款至第5 款事
    由時，其判決當然為違背法令。又當事人於小額訴訟事件之
    第二審程序不得提出新攻擊或防禦方法。又上訴不合法者，
    第二審法院應以裁定駁回之。民事訴訟法第436 條之24第2
    項、第436 條之32第2 項準用第468 條及第469 條第1 款至
    第5 款、第436 條之28前段、第444 條第1 項前段分別定有
    明文。並參照同法第436 條之25規定及最高法院71年台上字
    第314 號判例意旨，則當事人提起上訴，如依民事訴訟法第
    468 條規定，以小額程序之第一審判決有不適用法規或適用
    法規不當為理由時，其上訴狀或理由狀應有具體之指摘，表
    明原判決所違背之法令及其具體內容，以及依訴訟資料可認
    為原判決有違背法令之具體事實，並揭示該法規之條項或其
    內容，若係成文法以外之法則，應揭示該法則之旨趣，倘為
    司法院解釋或最高法院之判例，則應揭示該解釋或判例之字
    號或其內容，如以民事訴訟法第469 條第1 款至第5 款所列
    情形為理由時，其上訴狀或理由書，應揭示合於該條款之事
    實。上訴狀或理由書如未依此項方法表明，或其所表明者，
    顯與上開法條規定不相合時，難認為已對小額程序之第一審
    判決之違背法令有具體之指摘，其上訴即不合法。
三、經查本件上訴人對小額程序之第一審判決提起上訴，並未具
    體指出原審判決有如何違背法令情事，更未指明原審判決所
    違反之法令條項或其內容以及依訴訟資料有何判決違背法令
    之具體事實，核其上訴意旨主張之內容，均係就原審取捨證
    據、認定事實之職權行使所已論斷者為指摘，且其上訴主張
    之應請車號2066-XK 號之車主、修理車輛之老闆到庭說明等
    情，並未經上訴人於原審提出，而新攻擊、防禦方法既不得
    於本件小額訴訟之第二審程序提出，本院自不得審究上訴人
    此部分之主張。是參照前開說明，足認上訴人之上訴未合法
    表明上訴理由，從而本件上訴顯難認為合法，應予駁回。
四、次按於小額訴訟之上訴程序，法院為訴訟費用之裁判時，應
    確定其費用額。又訴訟費用，由敗訴之當事人負擔。民事訴
    訟法第436 條之19第1 項、第436 條之32第1 項及第78條規
    定甚明。本件上訴既不合法，上訴人支出之第二審裁判費用
    1,500 元，自應由上訴人負擔，是上訴人應負擔之訴訟費用
    額確定為1,500 元。
據上論結，本件上訴為不合法，依民事訴訟法第436 條之32第1
項、第2 項、第436 條之19第1 項、第444 條第1 項前段、第95
條、第78條，裁定如主文。
中    華    民    國    99    年    1    月    29    日
                  民事第三庭    審判長法  官  杭起鶴
                                      法  官  張玉萱
                                      法  官  高俊珊
以上正本係照原本作成。
本裁定不得抗告。
中    華    民    國    99    年    1    月    29    日
                                      書記官  陳著振


司法院資訊處製作；財團法人民間司法改革基金會備份。
